### Alle p-values
```{r}
PV <- fit[["table"]][["PValue"]]
head(PV, 100)
```
### Grafiek om het aantal clusters te laten zien
```{r}
# wordt gebruikt om het aantal cluster weer te geven dat je moet gebruiken voor de K-means
wssplot <- function(data, nc=15, seed=1234)
{
  wss <- (nrow(data)-1)*sum(apply(data, 2,var))
  for (i in 2:nc){
    set.seed(seed)
    wss[i] <- sum(kmeans(data, centers=i)$withinss)}
  plot(1:nc, wss, type='b', xlab = "number of clusters", 
       ylab = "within groups sum of squares")
}
# Bij de waarde waar hij overloopt tot een rechte lijn moet je gebruiken voor aantal clusters.
# Dus met deze gegevens wordt een cluster van 4 gebruikt
mydata = select(data, c(2,3,4,5,6,7,8,9))
wssplot(mydata)
```



### K-means berekenen.
```{r}
KM = kmeans(mydata, 4)
autoplot(KM, mydata, frame=TRUE)
```

### Cluster
```{r}
by=list((KM$cluster),FUN=mean)
# append cluster assignment
mydata <- data.frame(mydata, KM$cluster)
#mydata
```

### FoldChange
Er is nu een dataframe me de fold changes,
uit de mydata moeten die genen met FC tussen 1 en -1 verwijderd worden
en de foldchanges die blijven in een kolom toegevoegd worden
```{r}

mydata
# Bereken het gemiddelde
meanWCFSglu <- rowMeans(mydata[,1:2])
meanWCFSrib <-rowMeans(mydata[,3:4])
meanNC8glu <-rowMeans(mydata[,5:6])
meanNC8rib <-rowMeans(mydata[,7:8])

# bereken de foldchange tussen glu en rib
WCFSfc <- foldchange(meanWCFSglu , meanWCFSrib )
test <- table[(WCFSfc > 2)]
test
NC8fc <- foldchange(meanNC8glu , meanNC8rib )

# hoe doe je nu he filteren? Di geef booleans
my_list <- list(WCFSfc > 2, NC8fc > 2)

FoldchangeFrame <- data.frame(do.call(cbind, my_list))
FoldchangeFrame
#maak de FC Log2, code nog niet goed

WCFSfclog <- foldchange2logratio(WCFSfc, base=2)

NC8fclog <- foldchange2logratio(NC8fc, base=2)

my_list2 <- list(WCFSfclog, NC8fclog)

as.data.frame(do.call(cbind, my_list2))
```











conflict

=======
### Cluster
```{r}
#by=(list(KM$cluster)FUN=mean)
# append cluster assignment
mydata <- data.frame(mydata, KM$cluster)
#mydata
```

### FoldChange
Er is nu een dataframe me de fold changes,
uit de mydata moeten die genen met FC tussen 1 en -1 verwijderd worden
en de foldchanges die blijven in een kolom toegevoegd worden
```{r}
mydata
# Bereken het gemiddelde
meanWCFSglu <- rowMeans(mydata[,1:2])
meanWCFSrib <-rowMeans(mydata[,3:4])
meanNC8glu <-rowMeans(mydata[,5:6])
meanNC8rib <-rowMeans(mydata[,7:8])

# bereken de foldchange tussen glu en rib
WCFSfc <- foldchange(meanWCFSglu , meanWCFSrib )

NC8fc <- foldchange(meanNC8glu , meanNC8rib )

# hoe doe je nu he filteren? Di geef booleans

my_list <- list(WCFSfc > 2, NC8fc > 2)
>>>>>>> 5dd37dc927ffaa0baa856757dc452085e4bc3529




<<<<<<< HEAD
=======
WCFS1_DEgenes <- subset(WCFSfclog, (logFC < -1 | logFC > 1))
my_list2 <- list(WCFSfclog, NC8fclog)
>>>>>>> 5dd37dc927ffaa0baa856757dc452085e4bc3529