---
title: "ProjectCourse6"
output: html_document
---

```{r setup, include=FALSE}
knitr::opts_chunk$set(echo = TRUE)
```

## R Markdown
Dit is een R Markdown document voor het project van course 6 gemaakt door 
groep 1. blablabla (╯°□°）╯︵ ┻━┻

Met een klein beetje CSS, in het HTML Markdown de kolommen verkorten


```{r packagesLaden, include = FALSE}
require(edgeR)
require(limma)
require(stats)
require(dplyr)
require(ggplot2)
require(ggfortify)
require(dendextend)
require(gtools)
require(knitr)
library(pathview)
```

```{r include=FALSE}
# Data RNA-seq inlezen. 
setwd(dirname(rstudioapi::getSourceEditorContext()$path))
inhoud = read.table("./RNAseq-bestanden/RNA-Seq-counts.txt", header=TRUE)
row.names(inhoud) = inhoud[,"ID"]
group <- factor(c("WCFS1.glc",	"WCFS1.glc",	"WCFS1.rib"
                 , "WCFS1.rib", "NC8.glc", "NC8.glc"	
                 , "NC8.rib", "NC8.rib"))
#x <- DGEList(counts=data[,2:9], group=group)
x = DGEList(counts=inhoud[,2:9], group=group)
# Normalisatiefactoren berekenen en low-read-counts wegfilteren,
# nodig voor normalisatie en dispersie.
x <- calcNormFactors(x, method="TMM" )
keep <- filterByExpr(x)
x <- x[keep, , keep.lib.sizes=FALSE]
x$samples$lib.size = colSums(x$counts)
# Design matrix maken, nodig voor dispersie bepalen.
design <- model.matrix(~0+group, data=x$samples)
colnames(design) <- levels(x$samples$group)
# Dispersie bepalen.
x <- estimateGLMCommonDisp(x,design)
x <- estimateGLMTrendedDisp(x,design, method="power")
x <- estimateGLMTagwiseDisp(x,design)
```

### Samenvatting van genormaliseerde data
Overzicht van alle counts:
```{r samenvattingCounts, echo=FALSE}
kable(summary(x$counts))
```
Overzicht van de verschillende groepen:
```{r samplesPrinten, echo=FALSE}
kable(x$samples)
```
### Plots van genormaliseerde data
```{r plotsWeergeven, echo=FALSE}
plotMDS(x)
plotBCV(x)
```

### Correlatie van de data
Correlatie tussen WCFS1.glc 1 en 2:
```{r, echo=FALSE}
cor.test(x$counts[,1], x$counts[,2])
```
Correlatie tussen WCFS1.rib 3 en 4:
```{r, echo=FALSE}
cor.test(x$counts[,3], x$counts[,4])
```
Correlatie tussen NC8.glc 1 en 2:
```{r, echo=FALSE}
cor.test(x$counts[,5], x$counts[,6])
```
Correlatie tussen NC8.rib 3 en 4:
```{r, echo=FALSE}
cor.test(x$counts[,7], x$counts[,8])
```

### Dendrogram van data
```{r, echo=FALSE}
dist = dist(t(x$counts), method = "euclidean")
#dist = dist(t(counts), method = "euclidean")
hclust = hclust(dist)
plot(hclust)
```

```{r, include=FALSE}
# K-means berekenen en plotten. Plot fout?
KM = kmeans(t(x$counts), 4)
print(t(x$counts))

autoplot(KM, t(x$counts), frame=TRUE)
#plot(KM)
```

```{r, include = FALSE}
# LogFC, P-waarde en FDR berekenen en koppelen aan originele
# data en annotatie toevoegen. Daarna data filteren op FDR<0.5
# en logFC tussen -1 en 1. Tenslotte data filteren op FDR.
fit <- glmFit(x, design)
mc <- makeContrasts(WCFS1.glc-WCFS1.rib, NC8.glc-NC8.rib, levels=design)
fit = glmLRT(fit, contrast=mc)
waardes = topTags(fit, dim(fit)[1])$table
# LogFC, P-waarde en FDR koppelen aan genormaliseerde en
# gefilterde data uit DGE-lijst.
combinatie = merge(x$counts, waardes, by=0)
names(combinatie)[names(combinatie) == "Row.names"] = "ORF"
# Annotatie inlezen en koppelen aan data.
annotatie = read.table("./RNAseq-bestanden/WCFS1_anno.txt", header=TRUE
                       , sep="\t", quote="")
data = merge(combinatie, annotatie, by="ORF")
# Data filteren en sorteren.
gefilterd = subset(data, FDR < 0.05)
gefilterd = subset(gefilterd, logFC.WCFS1.glc...WCFS1.rib <= -1 |
                logFC.WCFS1.glc...WCFS1.rib >= 1)
gefilterd = subset(gefilterd, logFC.NC8.glc...NC8.rib <= -1 |
                logFC.NC8.glc...NC8.rib >= 1)
counts = gefilterd[, 2:9]
```

### Gegevens na filteren
Gebruikte filters:
  
* FDR < 0.05
* -1 < logFC < 1

Aantal significante genen na filteren: `r dim(gefilterd)[1]`

### Heatmap van gefilterde en gesorteerde data
```{r, echo=FALSE}
heatmap(as.matrix(counts))
```

### Pathways
```{r}
logFC = gefilterd$logFC.WCFS1.glc...WCFS1.rib
names(logFC) = gefilterd$ORF
pathview(gene.data=logFC, species="lpl", pathway="lpl00010"
         , gene.idtype="KEGG", out.suffix="WCFS1-gefilterd")
pathview(gene.data=logFC, species="lpl", pathway="lpl00030"
         , gene.idtype="KEGG", out.suffix="WCFS1-gefilterd")
```
```{r}
logFC = gefilterd$logFC.NC8.glc...NC8.rib
names(logFC) = gefilterd$ORF
pathview(gene.data=logFC, species="lpl", pathway="lpl00010"
         , gene.idtype="KEGG", out.suffix="NC8-gefilterd")
pathview(gene.data=logFC, species="lpl", pathway="lpl00030"
         , gene.idtype="KEGG", out.suffix="NC8-gefilterd")
```



























